臺灣桃園地方法院刑事判決
                                    111年度審訴字第406號
公  訴  人  臺灣桃園地方檢察署檢察官
被      告  邱世緯



上列被告因違反毒品危害防制條例案件，經檢察官提起公訴（11
1年度毒偵字第343號），被告於本院準備程序中，就被訴事實為
有罪之陳述，經本院告知簡式審判程序意旨，並聽取當事人之意
見後，本院合議庭裁定改由受命法官獨任依簡式審判程序審理，
判決如下：
    主  文
乙○○施用第二級毒品，處有期徒刑參月，如易科罰金，以新臺幣
壹仟元折算壹日；又施用第一級毒品，處有期徒刑柒月。
    事實及理由
一、本件犯罪事實及證據，除應補充、更正如下外，其餘均引用
    如附件檢察官起訴書之記載：
  ㈠起訴書犯罪事實欄一第3至4行「於民國108年10月30日保護管
    束期滿未經撤銷假釋而執行完畢」更正為「於108年10月14
    日保護管束期滿未經撤銷假釋而執行完畢」。
　㈡起訴書犯罪事實欄一第8至9行「又基於施用第一級、第二級
    毒品之犯意」補充更正為「又分別基於施用第一級毒品海洛
    因、第二級毒品甲基安非他命之犯意」。
　㈢證據部分補充「臺灣桃園地方檢察署檢察官強制到場（強制
    採驗尿液）許可書1紙」、「被告乙○○於本院準備程序及審
    理中之自白」。
二、論罪科刑 
  ㈠按觀察、勒戒或強制戒治執行完畢釋放後，3年內再犯第10條
    之罪者，檢察官或少年法院（地方法院少年法庭）應依法追
    訴或裁定交付審理，毒品危害防制條例第23條第2項定有明
    文。經查，被告乙○○前於110年間，因施用毒品案件，經本
    院以110年度毒聲字第1032號裁定送觀察、勒戒後，認無繼
    續施用毒品之傾向，於110年8月2日執行完畢釋放出所，並
    由臺灣桃園地方檢察署檢察官以110年度毒偵字第1368、413
    8號為不起訴處分確定，有臺灣高等法院被告前案紀錄表1份
    附卷可稽，則被告於前開觀察、勒戒執行完畢釋放後未逾3
    年，旋又於110年11月20日某時許，再犯本案分別施用第一
    、二級毒品罪，自均得依法追訴處罰之。
　㈡核被告所為，分別係犯毒品危害防制條例第10條第1項及同條
    例第2項之施用第一級、第二級毒品罪。被告施用第一、二
    級毒品海洛因、甲基安非他命前持有第一、二級毒品海洛因
    、甲基安非他命之低度行為，應分別為施用之高度行為所吸
    收，均不另論罪。被告所犯上開2罪，犯意各別，行為互殊
    ，應予分論併罰。
　㈢查被告前①於102年間，因施用毒品案件，經本院以102年度桃
    簡字第1748號判決判處有期徒刑5月確定；②於102年間，因
    施用毒品案件，經本院以103年度審訴字第342號判決分別判
    處有期徒刑9月、4月，嗣經上訴，由臺灣高等法院以103年
    度上訴字第2879號判決駁回確定；③於103年間，因施用毒品
    案件，經本院以103年度審訴字第636號判決分別判處有期徒
    刑9月、4月確定；④於103年間，因施用毒品案件，經本院以
    103年度審訴字第1259號判決分別判處有期徒刑4月、9月確
    定；⑤於104年間，因施用毒品案件，經本院以104年度審訴
    字第880、1214號判決分別判處有期徒刑10月（2罪）、5月
    、4月，應執行有期徒刑1年4月、7月確定；前開①至④及⑤所
    示之罪，嗣經本院分別以104年度聲字第1813號、5185號裁
    定定應執行刑為有期徒刑1年4月、2年、1年8月確定，經接
    續執行於107年8月23日縮短刑期假釋併付保護管束出監，迄
    108年10月14日保護管束期滿，假釋未經撤銷，其未執行之
    刑以已執行論而執行完畢，其於前開徒刑執行完畢後5年內
    故意再犯本件有期徒刑以上2罪，此經檢察官於本院準備程
    序時具體明確指出，並說明與本案構成累犯關聯性，以及敘
    明加重其刑之理由，又經本院就此部分使被告陳述意見，被
    告表示沒有意見在案（見本院卷第119頁），並有臺灣高等
    法院被告前案紀錄表附卷可參，是堪認本件被告業已構成累
    犯，再參照司法院大法官釋字第775號解釋意旨，及審酌檢
    察官敘明加重其刑之理由，被告前已有多次施用毒品犯行，
    再為本件2次施用毒品犯行，足顯被告對刑之執行均不知悔
    改，其前對刑罰之反應力亦屬薄弱，此次加重最低本刑，對
    其人身自由所為之限制自無過苛之侵害，是認就其為本件2
    次施用毒品犯行，均應依刑法第47條第1項規定加重其刑。
  ㈣爰審酌被告明知海洛因、甲基安非他命均為列管之毒品，對
    於人體身心健康與社會秩序危害甚鉅，竟仍不顧禁令予以施
    用，所為實非可取，應予懲處，惟念施用毒品乃自戕己之身
    體健康，對社會造成之危害尚非直接鉅大，兼衡被告坦承犯
    行之犯後態度，及其犯罪之動機、目的、手段、情節，並考
    量被告於警詢時自陳高職畢業之教育程度、小康之家庭經濟
    狀況等一切情狀（詳臺灣桃園地方檢察署111年度毒偵字第3
    43號卷第7頁），分別量處如主文所示之刑，並就得易科罰
    金之罪，諭知易科罰金之折算標準，以示懲儆。
據上論斷，應依刑事訴訟法第273條之1第1項、第299條第1項前
段、第310條之2、第454條第2項，判決如主文。
本案經檢察官甲○○提起公訴，檢察官林欣怡到庭執行職務。
中    華    民    國   111    年    9     月    2     日
                  刑事審查庭  法  官  林慈雁
以上正本證明與原本無異。
如不服本判決應於收受判決後20日內向本院提出上訴書狀，並應
敘述具體理由。其未敘述上訴理由者，應於上訴期間屆滿後20日
內向本院補提理由書（均須按他造當事人之人數附繕本）「切勿
逕送上級法院」。
                              書記官  吳秉翰
中　　華　　民　　國　　111 　年　　9 　　月　　5 　　日
附錄本案論罪科刑法條全文： 
毒品危害防制條例第10條
施用第一級毒品者，處6月以上5年以下有期徒刑。
施用第二級毒品者，處3年以下有期徒刑。

附件：
臺灣桃園地方檢察署檢察官起訴書
                                    111年度毒偵字第343號
　　被　　　告　乙○○　男　53歲（民國00年0月00日生）
　　　　　　　　　　　　住○○市○○區○○○街00號
　　　　　　　　　　　　國民身分證統一編號：Z000000000號
上列被告因違反毒品危害防制條例案件，業經偵查終結，認應提
起公訴，茲敘述犯罪事實及證據並所犯法條如下：
　　　　犯罪事實
一、乙○○前因多起施用毒品案件，經法院分別判處應執行有期徒
    刑1年4月、2年、1年8月確定，上開罪刑經接續執行迄民國1
    07年8月23日假釋出監並付保護管束，於108年10月30日保護
    管束期滿未經撤銷假釋而執行完畢。另因施用毒品案件，經
    送觀察、勒戒後，認無繼續施用毒品之傾向，於110年8月2日
    執行完畢，由本署檢察官以110年度毒偵字第1368號、第4138號
    為不起訴處分確定。詎仍不知悔改，於上開觀察、勒戒執行完畢
    釋放後3年內，又基於施用第一級、第二級毒品之犯意，於11
    0年11月20日某時，在桃園市桃園區介壽路上某網咖店內，以
    燃燒玻璃球吸食方式，施用第二級毒品甲基安非他命1次，
    及以摻入香菸吸食方式，施用第一級毒品海洛因1次。嗣經桃
    園市政府警察局桃園分局於翌（21）日上午6時50分許，持
    本署檢察官核發之強制到場（強制採驗尿液）許可書，經採
    尿送驗，始悉上情。
二、案經桃園市政府警察局桃園分局報告偵辦。
　　　　證據並所犯法條
一、證據清單暨待證事實：
編號 證據名稱 待證事實 一 被告乙○○於警詢時及偵查中之供述 被告坦承施用第一級毒品海洛因、第二級毒品甲基安非他命 二 應受尿液採驗人尿液檢體採集送驗紀錄表1紙  被告於110年11月21日上午7時5分許為警採集尿液， 尿液檢體編號為Z000000000000號 三 台灣檢驗科技股份有限公司檢體編號Z000000000000號濫用藥物檢驗報告1紙 被告尿液經檢驗結果呈嗎啡及 甲基安非他命陽性反應，被告 有施用第一級毒品海洛因、第 二級毒品甲基安非他命 四 被告提示簡表、刑案資料 查註紀錄表、全國施用毒 品案件紀錄表及矯正簡表 各1份 被告於觀察、勒戒執行完畢釋放後3年內，再犯本件施用毒品 
二、核被告所為，係犯毒品危害防制條例第10條第1項之施用第一
    級毒品及同條第2項之施用第二級毒品等罪嫌。而被告所犯
    上開2罪間，犯意各別，行為互殊，請分論併罰。又被告有犯
    罪事實欄所載之犯罪科刑及執行情形，有刑案資料查註紀錄
    表在卷可參，於有期徒刑執行完畢後，5年以內故意再犯本
    件有期徒刑以上之罪，為累犯，請參照司法院大法官解釋釋
    字第775號解釋意旨，審酌依刑法第47條第1項規定加重其刑
    。
三、依毒品危害防制條例第23條第2項、刑事訴訟法第251條第1項
    提起公訴。
　　此　致
臺灣桃園地方法院
中　　華　　民　　國　 111　　年　　3 　　月　　 9　　日
　　　　　　　　　　　　　　　檢  察  官  甲○○
本件證明與原本無異　　　　　　　　　　　　　　　　　　　
中　　華　　民　　國　 111　　年　　3  　 月　　22  　日
                              書  記  官  吳文惠   
所犯法條：毒品危害防制條例第10條
毒品危害防制條例第10條
施用第一級毒品者，處6月以上5年以下有期徒刑。
施用第二級毒品者，處3年以下有期徒刑。